臺灣花蓮地方法院刑事判決　　　　　　　100年度易字第234號
公　訴　人　臺灣花蓮地方法院檢察署檢察官
被　　　告　王瑞璐
上列被告因竊盜案件，經檢察官提起公訴（100年度偵緝字第123
號、第124號、第125號），本院判決如下：
   主  文
王瑞璐竊盜，累犯，處拘役伍拾日，如易科罰金，以新臺幣壹仟
元折算壹日；又竊盜，累犯，處拘役肆拾日，如易科罰金，以新
臺幣壹仟元折算壹日；又攜帶兇器竊盜，累犯，處有期徒刑肆月
，如易科罰金，以新臺幣壹仟元折算壹日。拘役部分應執行拘役
捌拾日，如易科罰金，以新台幣壹仟元折算壹日。
    事  實
一、王瑞璐前於民國95、96年間因竊盜案件，經本院及臺灣臺東
    地方法院分別判處有期徒刑9月、4月、7月、7月、7月、3月
    、7月，嗣經臺灣臺東地方法院裁定減刑為有期徒刑4月15日
    、2月、3月15日、3月15日、3月15日、1月15日、3月15日，
    應執行有期徒刑1年3月確定，於 99年7月30日縮刑期滿執行
    完畢。詎仍不知悔改，竟分別基於為自己不法所有之意圖，
    為下列之竊盜犯行：
（一）於 99年10月16日上午8時許，在花蓮縣花蓮市南濱公園溜
      冰場對面之水泥地，以石頭敲砸由花蓮市公所管理之白鐵
      欄杆 6根，使之斷裂脫落而竊取之，得手後載運至花蓮縣
      吉安鄉○○○街 256巷20號之家華資源回收場，售予該資
      源回收場之負責人林嘉鴻，得款新臺幣（下同 ）231元，
      供己花用。嗣於 99年11月2日王瑞璐於犯行未經發覺前，
      主動向花蓮縣警察局花蓮分局美崙派出所員警林佑為供出
      犯行而自首，始為警查悉上情。
（二）復於 99年11月2日上午9時許，在花蓮縣花蓮市○○街136
      之 1號由黃美麗所管領之廢棄鐵皮屋內，徒手竊取白色電
      線1捆、鐵製水龍頭2個，得手後藏置於背包內離去。嗣於
      同日上午9時 39分許，在同市○○路與民權路口，因形跡
      可疑，遭花蓮縣警察局花蓮分局美崙派出所員警黃弘琦盤
      查，其於犯行未經發覺前，主動向該員警供出上情，該員
      警並於其背包內查獲上開白色電線1捆、鐵製水龍頭2個。
（三）又於99年12月2日下午2時許，在花蓮縣花蓮市○○○街旁
      堤防內兩鐵自行車道1公里又500公尺處，持客觀上足供兇
      器使用之鐵製梅花板手 1支，以該梅花扳手轉鬆固定於地
      上螺絲之方式，竊取由花蓮縣政府觀光旅遊處管領之鑄鋁
      製護欄座 2個，得手後載運至花蓮縣吉安鄉○○路15號之
      加興資源回收場，售予該資源回收場負責人阮炎牆，得款
      150元，供己花用。嗣於 99年12月3日下午1時20分許，在
      同市○○街，因形跡可疑，遭花蓮縣警察局花蓮分局美崙
      派出所員警黃弘琦盤查，其於犯行未經發覺前，主動向該
      員警供出上情。
二、案經黃美麗訴由花蓮縣警察局花蓮分局報告臺灣花蓮地方法
    院檢察署檢察官偵查後起訴。
    理  由
一、按被告以外之人於審判外之言詞或書面陳述，除法律有規定
    者外，不得作為證據；又被告以外之人於審判外之陳述，經
    當事人於審判程序同意作為證據，法院審酌該言詞陳述或書
    面陳述作成時之情況，認為適當者，亦得為證據。當事人、
    代理人或辯護人於法院調查證據時，知有第159條第1項不得
    為證據之情形，而未於言詞辯論終結前聲明異議者，視為有
    前項之同意，刑事訴訟法第159條第1項及第159條之5分別定
    有明文。查證人即花蓮市公所城鄉課技佐廖文銘、證人林家
    鴻、黃美麗、黃國及阮炎牆於警詢時之陳述，雖均不合刑
    事訴訟法第159條第1項得為證據之要件，惟公訴人、被告王
    瑞璐對於上開審判外之言詞陳述，均業於本院審理時表示同
    意引為證據，且迄於本件言詞辯論終結前亦未再聲明異議或
    撤銷同意，而本院審酌該言詞陳述作成之情況，核無違法取
    證及證明力明顯過低之瑕疵，亦認為以之作為證據為適當，
    故依上開規定，證人廖文銘、林家鴻、黃美麗、黃國及阮
    炎牆於警詢時之陳述，均具有證據能力。
二、上開犯罪事實，迭據被告於警詢、偵查及本院審理時均坦承
    不諱，核與證人廖文銘、林家鴻、黃美麗、黃國及阮炎牆
    於警詢時證述之情節相符，此外並有贓物認領保管單 1紙、
    資源回收切結書 2份及現場照片17張附卷可稽，足認被告之
    自白與事實相符，堪以採信。本案事證明確，被告犯行洵堪
    認定，應予依法論科。
三、查被告為事實（三）之行為後，刑法第321條業於100年1 月
    26日修正公布，於同年月28日生效。按行為後法律有變更者
    ，適用行為時之法律，但行為後之法律有利於行為人者，適
    用最有利於行為人之法律，刑法第2條第1項定有明文。修正
    前刑法第321條第1項第 3款規定：「犯竊盜罪而有左列情形
    之一者，處6月以上、5年以下有期徒刑：三攜帶兇器而犯之
    者。」修正後刑法第321條第1項第 3款規定：「犯竊盜罪而
    有下列情形之一者，處6月以上、5年以下有期徒刑，得併科
    新臺幣100,000元以下罰金： 三攜帶兇器而犯之者。」，經
    比較新舊法之規定，修正後該款增加得併科罰金之規定，是
    比較新、舊法之結果，以舊法對被告較為有利，揆諸前開說
    明，應適用被告行為時之規定。
四、查被告為事實（三）行為時所用之梅花板手 1支（未扣案）
    ，為金屬製品，質硬而形鈍，在客觀上足對人之身體、生命
    構成威脅，自屬兇器無訛。核被告所為事實（一）、（二）
    部分，係犯刑法第320條第1項竊盜罪；所為事實（三）部分
    ，係犯修正前刑法第321條第1項第 3款之攜帶兇器竊盜罪。
    被告先後 3次犯行，犯意各別，行為互殊，應分論併罰。被
    告前於95、96年間因竊盜案件，經本院及臺灣臺東地方法院
    分別判處有期徒刑 9月、4月、7月、7月、7月、3月、7月，
    嗣經臺灣臺東地方法院裁定減刑為有期徒刑4月15日、2月、
    3 月15日、3月15日、3月15日、1月15日、3月15日，應執行
    有期徒刑1年3月確定，於 99年7月30日縮刑期滿執行完畢等
    情，有臺灣高等法院被告前案紀錄表 1份在卷可稽，其前受
    有期徒刑執行完畢，於5年內故意再犯本案3件有期徒刑以上
    之罪，均為累犯，皆應依刑法第47條第 1項規定加重其刑。
    又被告於有偵查權限之機關發覺前，分別主動向花蓮縣警察
    局花蓮分局美崙派出所員警林佑為、黃弘琦供出上開 3次竊
    盜犯行，並接受裁判等情，有偵查報告 3份在卷可稽，爰均
    依刑法第62條前段之規定減輕其刑，並先加後減之。爰審酌
    被告有多次竊盜前科，素行不良，有臺灣高等法院被告前案
    紀錄表 1份在卷可稽，其正值壯年，卻不思以正當途徑獲取
    財物，所竊取物品之價值，犯後主動坦承犯行，已見悔意等
    一切情狀，分別量處如主文所示之刑，並諭知易科罰金之折
    算標準及就拘役部分定其應執行之刑。
據上論斷，應依刑事訴訟法第299條第 1項前段，刑法第320條、
修正前刑法第321條第1項第3款、刑法第2條第 1項前段、第47條
第1項、第62條前段、第41條第1項前段、第51條第 6款，刑法施
行法第1條之1之規定，判決如主文。
本案經檢察官林英正到庭執行職務。
中    華    民    國   100    年    6     月    13    日
                  刑事第三庭    法  官  湯國杰
以上正本證明與原本無異。
如不服本判決應於收受送達後10日內向本院提出上訴書狀，並應
敘述具體理由。其未敘述上訴理由者，應於上訴期間屆滿後20日
內向本院補提理由書(均須按他造當事人之人數附繕本)「切勿逕
送上級法院」。告訴人或被害人如對於本判決不服者，應具備理
由請求檢察官上訴，其上訴期間之計算係以檢察官收受判決正本
之日期為準。
中    華    民    國   100    年    6     月    15    日
                                書記官
附錄論罪科刑法條：
中華民國刑法第320條：
意圖為自己或第三人不法之所有，而竊取他人之動產者，為竊盜
罪，處5  年以下有期徒刑、拘役或 5 百元以下罰金。
意圖為自己或第三人不法之利益，而竊佔他人之不動產者，依前
項之規定處斷。
前二項之未遂犯罰之。
修正前中華民國刑法第321條第1項第3款：
犯竊盜罪而有下列情形之一者，處  6 月以上、5 年以下有期徒
刑：
一、於夜間侵入住宅或有人居住之建築物、船艦，或隱匿其內而
    犯之者。
二、毀越門扇、牆垣或其他安全設備而犯之者。
三、攜帶兇器而犯之者。
四、結夥三人以上而犯之者。
五、乘火災、水災或其他災害之際而犯之者。
六、在車站或埠頭而犯之者。
前項之未遂犯罰之。